【裁判字號】    98,簡上,377
【裁判日期】    981117
【裁判案由】    傷害
【裁判全文】
臺灣臺北地方法院刑事判決             98年度簡上字第377號
上  訴  人  臺灣臺北地方法院檢察署檢察官
被      告  乙○○
上列上訴人因被告傷害案件，不服本院中華民國98年7 月31日98
年度簡字第2519號第一審簡易判決（起訴書案號：97年度偵字第
26094 號）提起上訴，本院管轄之第二審合議庭判決如下：
    主  文
上訴駁回。
    事  實
一、乙○○於民國97年9 月30日上午7 時許，在臺北市中山區○
    ○○路○ 段34號1 樓，因大樓電梯維修問題與警衛甲○○發
    生口角，竟基於傷害之意，出拳毆打甲○○頭部及頸部，致
    甲○○受有頭部及頸部擦傷、瘀傷、血腫之傷害。嗣經甲○
    ○報警處理，始查知上情。
二、案經甲○○訴由臺北市政府警察局中山分局報告臺灣臺北地
    方法院檢察署檢察官偵查聲請簡易判決處刑。
    理  由
一、上揭事實業據被告乙○○坦承不諱，核與告訴人甲○○指述
    情節大致相符，且有臺北市立聯合醫院中興院區診斷證明書
    1 紙附卷可稽，足認被告之任意性自白確與事實相符。本案
    事證明確，被告犯行洵堪認定，應依法論科。
二、核被告所為，係犯刑法第277 條第1 項之傷害罪。原審以被
    告犯行明確，適用刑事訴訟法第449 條第2 項、第3 項、第
    454 條第2 項，刑法第277 條第1 項、第41條第1 項前段，
    刑法施行法第1 條之1 等規定，量處被告拘役40日，如易科
    罰金，以新臺幣1 千元折算1 日，其認事用法均無違誤。公
    訴人雖循告訴人之請求，以原審量刑過輕為由，向本院提起
    上訴。惟按，量刑輕重係屬事實審法院得依職權自由裁量之
    事項，苟已斟酌刑法第57條各款所列情狀而未逾越法定刑度
    ，不得遽指為違法，最高法院72年臺上字第6696號、75年臺
    上字第7033號判例可資參照。原審以被告因口角糾紛發生爭
    執，不思理性溝通出手傷害告訴人，但念及被告犯後坦承犯
    行，積極願意賠償告訴人，係因告訴人要求金額無法達成協
    議致不能和解等一切情狀，量處如前述之刑，本院認為原審
    就刑罰裁量職權之行使，並未逾越法律規定，亦無濫用權限
    ，量刑堪稱妥適，檢察官循告訴人請求上訴認原審量刑過輕
    ，為無理由，應予駁回。
據上論斷，應依刑事訴訟法第455 條之1 第1 項、第3 項、第36
8 條，判決如主文。
本案經檢察官葉惠燕到庭執行職務。
中    華    民    國    98    年    11    月    17    日
                  刑事第七庭審判長法  官  林庚棟
                                  法  官  林欣苑
                                  法  官  林勇如
上正本證明與原本無異。
不得上訴。
                                  書記官  葉潔如
中    華    民    國    98    年    11    月    17    日
附錄本案論罪法條
中華民國刑法第277 條
傷害人之身體或健康者，處3 年以下有期徒刑、拘役或1 千元以
下罰金。
犯前項之罪因而致人於死者，處無期徒刑或7 年以上有期徒刑；
致重傷者，處3 年以上10年以下有期徒刑。


司法院資訊處製作；財團法人民間司法改革基金會備份。
